ACORDAO-COMPLETO-2410674

ACÓRDÃO 6864/2020 ATA 20/2020 - PRIMEIRA CÂMARA

VISTOS, relatados e discutidos estes autos que tratam de recurso de reconsideração interposto pelo Sr. Delano Gobbi contra o Acórdão 1517/2018-TCU-Primeira Câmara,
ACORDAM os Ministros do Tribunal de Contas da União, reunidos em sessão da Primeira Câmara, diante das razões expostas pelo Relator, em:
9.1. com fulcro nos arts. 32, I, e 33, da Lei 8.443/1992, conhecer do recurso de reconsideração para, no mérito, dar-lhe provimento parcial, a fim de tornar insubsistente o Acórdão 1517/2018-TCU-Primeira Câmara, e:
9.1.1. com fundamento nos arts. 1º, inciso I, 16, inciso III, alínea "a", e 19, parágrafo único, da Lei 8.443/1992, c/c os arts. 1º, inciso I, 209, inciso I, e 210, § 2º, do Regimento Interno do TCU, julgar irregulares as contas do Sr. Delano Gobbi;
9.1.2. com fundamento no art. 58, inciso I da Lei 8.443/1992, aplicar ao referido responsável a multa de R$ 3.246,00;
9.1.3. fixar o prazo de 15 (quinze) dias, a contar da data da notificação, para que o responsável designado no subitem anterior comprove, perante o Tribunal, o recolhimento da referida quantia aos cofres do Tesouro Nacional, atualizada monetariamente desde a data do presente acórdão até a do efetivo recolhimento, se for paga após o vencimento, nos termos do art. 23, inciso III, alínea "a", da Lei 8.443/1992 c/c o art. 214, inciso III, alínea "a", do Regimento Interno do TCU;
9.1.4. autorizar a cobrança judicial da dívida, caso não atendida a notificação, nos termos do art. 28, inciso II, da Lei 8.443/1992;
9.1.5. autorizar, desde já, caso venha a ser solicitado, o parcelamento da dívida em até 36 (trinta e seis) parcelas mensais, nos termos do art. 217 do RI/TCU, com a incidência sobre cada parcela dos devidos encargos legais até o efetivo pagamento, esclarecendo que a falta de pagamento de qualquer parcela importará no vencimento antecipado do saldo devedor (§ 2º do art. 217 do RI/TCU) ;
9.2. dar ciência desta deliberação ao recorrente e ao Conselho Nacional de Desenvolvimento Científico e Tecnológico.

Recurso de reconsideração interposto pelo Sr. Delano Gobbi contra deliberação que julgou irregulares suas contas e o condenou ao pagamento do débito e da multa especificados.

Primeira Câmara

3. Responsáveis/Recorrentes:
3.1. Responsável: Delano Gobbi (XXX.765.110-XX)
3.2. Recorrente: Delano Gobbi (XXX.765.110-XX).

13.1. Ministros presentes: Walton Alencar Rodrigues (Presidente), Benjamin Zymler (Relator), Bruno Dantas e Vital do Rêgo.
13.2. Ministros-Substitutos presentes: Augusto Sherman Cavalcanti e Weder de Oliveira.

ACORDAO-COMPLETO-2436592

Acórdão de Relação 11973/2020 - Primeira Câmara

Acórdão de Relação

BENJAMIN ZYMLER

Ministro Bruno Dantas.

Cuidam os autos de recurso de reconsideração interposto pelo Sr. Delano Gobbi contra o Acórdão 1517/2018-TCU-Primeira Câmara.
2.	O presente feito trata, originalmente, de tomada de contas especial instaurada pelo Conselho Nacional de Desenvolvimento Científico e Tecnológico (CNPq) , em razão de omissão no dever de prestar contas dos recursos repassados ao aludido responsável, no montante de R$ 108.000,00, para execução de projeto de pesquisa selecionado no âmbito do Edital AEB/MCT/CNPq 33/2010.
3.	Após ter seu projeto aprovado, o Sr. Delano Gobbi firmou o Termo de Concessão e Aceitação de Apoio Financeiro com vistas à realização da pesquisa denominada "Desenvolvimento de uma interface elétrica para o fotômetro de aeroluminescência a bordo do satélite Lattes", no âmbito do Instituto Nacional de Pesquisas Espaciais (Inpe) , com prazo de execução de 48 meses, no período de 28/10/2010 a 26/10/2014.
5.	Na fase preliminar do processo, foram realizadas a audiência e a citação do aludido responsável em face da omissão no dever de prestar contas e não comprovação da regular aplicação dos recursos federais recebidos por meio do mencionado ajuste.
6.	Regularmente notificado, o Sr. Delano Gobbi apresentou a prestação de contas faltante, a qual foi analisada pela Secex/SP, que concluiu pela irregularidade de determinadas despesas realizadas e pela inépcia dos argumentos apresentados para o atraso em prestar contas. 
7.	Com isso, o Tribunal decidiu julgar irregulares as contas do responsável e condená-lo ao pagamento do débito correspondente aos valores recebidos e da multa de R$ 10.000,00, fundada no art. 57 da Lei 8.443/1992.
7.	Irresignado com esta deliberação, o Sr. Delano Gobbi ingressou com recurso de reconsideração, o qual mereceu a seguinte análise no âmbito da Serur - instrução parcial com os ajustes de forma pertinentes:
"2.5.	Esta Unidade Técnica examinou os elementos e concluiu por conhecer do recurso e, no mérito, negar-lhe provimento (peças 32-34) . A proposta foi corroborada pelo MPTCU por meio do parecer de peça 35.
2.6.	Preliminarmente, o Ministro-Relator do recurso determinou diligência para que o CNPq se manifestasse quanto ao relatório técnico apresentado pelo responsável, "avaliando o cumprimento dos objetivos estabelecidos, ou seja, a execução ou não do projeto na forma da proposta aprovada" (peça 36) .
2.7.	Em resposta à diligência, o CNPq encaminhou o Ofício 10.498/2019/DGTI com parecer sobre o caso (peça 43) . Instado a se manifestar sobre a referida documentação (peças 46 e 47) , o recorrente apresentou sua resposta (peça 48) . 
MÉRITO
3.	Delimitação
3.1.	Constitui objeto do recurso verificar se o relatório técnico e demais documentos juntados pelo responsável possuem o condão de demonstrar a execução do projeto científico e a correta aplicação dos recursos públicos repassados pelo CNPq.
4.	Da comprovação da regularidade das contas e atendimento ao objeto pactuado
4.1.	O recorrente alega que os documentos juntados ao expediente apelativo demonstram a execução da pesquisa científica e comprovam a regular gestão financeira dos recursos. Inclui relatório técnico, ordem bancária, dentre outros.
4.2.	 O CNPq, em resposta à diligência (peça 43) , concluiu:
 (...) 
2. Sobre o assunto, informamos que após análise do relatório técnico final do projeto, pela área técnica competente, o mesmo obteve parecer satisfatório.
3. No que tange à prestação de contas financeira, informamos que o pesquisador recebeu o montante de R$ 108.000,00, sendo R$ 100.000,00 para rubrica de Custeio e R$ 8.000,00 para rubrica de Capital. Abaixo apresentamos, sucintamente, o resultado da análise financeira:
a) Da documentação encaminhada, o valor de R$ 107.789;41 foram aprovados.
b) Consta um saldo de prestação de contas no valor de R$ 210,59, pendente de regularização ou devolução pelo beneficiário.
4. Assim, diante da aprovação do relatório técnico, e da aprovação do valor de R$ 107.789,41 relativa à documentação financeira, resta o total de R$ 210,59 para regularização ou devolução deste valor, que deverá ser atualizado conforme legislação vigente.
Análise
4.3.	Restou asseverado pelo concedente que a pesquisa científica foi executada de forma satisfatória, com aprovação também em seu aspecto financeiro, com exceção da quantia remanescente de R$ 210,59.
4.4.	As conclusões do CNPq, em especial sobre a aprovação financeira do projeto, não foram detalhadas e acompanhadas de elementos que as justificassem. De qualquer modo, as despesas realizadas em desacordo com o plano de trabalho, constatadas pelo acórdão recorrido, devem ter sido consideradas falhas formais e superadas pelo concedente em razão do atingimento do objeto.
4.5.	Por representar entendimento mais favorável ao responsável, entende-se oportuno e razoável acompanhar as conclusões do órgão concedente. Quanto ao saldo remanescente, à peça 48, p. 5-6, o responsável colacionou guias de recolhimento à União (GRUs) e comprovantes de pagamentos, para demonstrar o recolhimento atualizado do valor pendente.
4.6.	De plano, compete registrar que "a apresentação intempestiva de documentação comprovando a boa e regular aplicação dos recursos financeiros recebidos da União elide o débito, mas não afasta a omissão inicial do gestor, ensejando a irregularidade das contas com a aplicação de multa ao responsável" (Acórdão 4838/2017-TCU-Segunda Câmara, relatoria do Ministro Marcos BemQuerer) .
4.7.	Nesse ponto (peça 18, p. 1) :
8. Em síntese, o responsável apresentou a prestação de contas reclamada apenas na fase externa da TCE, já perante este Tribunal e mais de dois anos após o prazo estabelecido, acompanhada de justificativas para o atraso. Basicamente, alega que o projeto sofreu atrasos e interrupções, e que por esse motivo acreditava que as contas só deveriam ser apresentadas quanto da real conclusão do projeto. 
4.8.	Em seu expediente recursal, o responsável aduziu os seguintes argumentos para justificar o atraso na prestação de contas, sintetizados na instrução de peça 32, p. 8:
a) ocorreram pendências em certos aspectos técnicos como a calibração do modelo de qualificação do "embarcável". Entendeu-se que a apresentação da prestação de contas só seria devida após a conclusão final do objetivo do projeto;
b) com a demora na disponibilização de recursos pelo CNPq, com depreciação do seu valor, houve aquisição de equipamento subdimensionado;
c) em face de outras ocorrências de ordem técnica, somente em 2016 é que as ações necessárias para a calibração dos equipamentos foram alcançadas o que acabou por impactar no cronograma de metas originalmente fixado; e
d) a falha não ocorreu pelo mero atraso na prestação de contas, mas sim pela ausência de requisição de novo prazo junto ao CNPq.
4.9.	Como se nota, o próprio pesquisador reconheceu que não requereu prorrogação de prazo para conclusão do projeto. Ainda, deixou de atender as comunicações do órgão concedente, o que resultou na instauração de tomada de contas especial.
4.10.	Os argumentos do recorrente não foram acompanhados por documentos que permitissem acolher as justificativas para o atraso na apresentação das contas, cabendo reiterar a conclusão desta Unidade na instrução de peça 32, p. 8:
9.3. São alegações desprovidas do necessário suporte documental, portanto sem quaisquer efeitos. Competia ao recorrente solicitar, junto ao CNPq prorrogação de prazos, readequação do projeto, complementação de recursos, dentre outros correlatos, atos esses que poderiam dar fidedignidade a tais justificativas.
4.11.	A omissão do recorrente em apresentar as contas no prazo estipulado e seu silêncio em responder às solicitações do órgão concedente caracterizou descumprimento ao termo de compromisso assinado pelo pesquisador e resultou em ônus para a administração pública. Foi necessário a autuação de processos de cobrança no âmbito do controle interno do CNPq e neste Tribunal, órgão de controle externo.
4.12.	Com estas considerações, caso entenda-se possível acatar as conclusões do CNPq, que aprovou a execução do projeto científico sob os aspectos técnicos e financeiro, vislumbra-se adequado reformar o acórdão recorrido, para afastar o débito e adequar o valor da multa considerando apenas a irregularidade relacionada ao atraso na prestação de contas.
CONCLUSÃO
5. 	Da análise, conclui-se que o responsável apresentou documentos que o CNPq considerou aptos a comprovar a execução física e financeira da pesquisa científica "Desenvolvimento de uma interface elétrica para o fotômetro de aeroluminescência a bordo do satélite Lattes".
5.1.	Vislumbra-se oportuno e razoável acatar as conclusões do órgão concedente, mais favorável ao responsável, para afastar o débito imputado, com manutenção do julgamento pela irregularidade das contas, ante a rejeição das justificativa para atraso na prestação das contas.
5.2.	Considerando-se que a multa aplicada ao responsável teve por fundamento o montante do débito (art. 57 da Lei 8.443/1992) , é de se adequar o valor desta sanção considerando a irregularidade de atraso na apresentação das contas, com fundamento no artigo 58 da mesma Lei.
PROPOSTA DE ENCAMINHAMENTO
6.	Ante o exposto, submete-se o presente exame à consideração superior, propondo-se, com fundamento nos artigos 32, inciso I, e 33 da Lei 8.443/1992:
	a)  conhecer do recurso e, no mérito, dar-lhe provimento parcial, para afastar o débito imputado pelo acórdão recorrido, com manutenção do julgamento pela irregularidade das contas, bem como para adequar o valor da multa à irregularidade de atraso na prestação de contas, com fundamento no artigo 58 da Lei 8.443/1992; e
	c) dar ciência da decisão ao recorrente e aos demais interessados.
8.	O corpo diretivo da unidade técnica e o Ministério Público junto ao TCU aquiesceram ao referido encaminhamento.
	É o relatório.

não há

Procurador Rodrigo Medeiros de Lima.

RECURSO DE RECONSIDERAÇÃO EM TOMADA DE CONTAS ESPECIAL. APOIO FINANCEIRO A PROJETO DE PESQUISA DE PARTE DO CONSELHO NACIONAL DE DESENVOLVIMENTO CIENTÍFICO E TECNOLÓGICO (CNPQ). OMISSÃO NO DEVER DE PRESTAR CONTAS DOS RECURSOS RECEBIDOS. PRESTAÇÃO DE CONTAS EXTEMPORÂNEA. DOCUMENTOS APTOS A DEMONSTRAR A REGULAR EXECUÇÃO FINANCEIRA E FÍSICA DO PROJETO. NÃO ACOLHIMENTO DAS JUSTIFICATIVAS ACERCA DO ATRASO NA PRESTAÇÃO DE CONTAS. CULPA GRAVE NA GESTÃO DOS RECURSOS PÚBLICOS. CONTAS IRREGULARES COM ALTERAÇÃO DO FUNDAMENTO LEGAL, SEM DÉBITO E COM MULTA.

TOMADA DE CONTAS ESPECIAL (TCE)

Secretaria de Recursos (SERUR); Secretaria de Controle Externo de Tomada de Contas Especial (SecexTCE).

Cuidam os autos de recurso de reconsideração interposto pelo Sr. Delano Gobbi contra o Acórdão 1517/2018-TCU-Primeira Câmara.
2.	O presente feito trata, originalmente, de tomada de contas especial instaurada pelo Conselho Nacional de Desenvolvimento Científico e Tecnológico (CNPq) , em razão de omissão no dever de prestar contas dos recursos repassados ao aludido responsável, no montante de R$ 108.000,00, para execução de projeto de pesquisa selecionado no âmbito do Edital AEB/MCT/CNPq 33/2010.
3.	Após ter seu projeto aprovado, o Sr. Delano Gobbi firmou o Termo de Concessão e Aceitação de Apoio Financeiro com vistas à realização da pesquisa denominada "Desenvolvimento de uma interface elétrica para o fotômetro de aeroluminescência a bordo do satélite Lattes", no âmbito do Instituto Nacional de Pesquisas Espaciais (Inpe) , com prazo de execução de 48 meses, no período de 28/10/2010 a 26/10/2014.
5.	Na fase preliminar do processo, foram realizadas a audiência e a citação do aludido responsável em face da omissão no dever de prestar contas e não comprovação da regular aplicação dos recursos federais recebidos por meio do mencionado ajuste.
6.	Regularmente notificado, o Sr. Delano Gobbi apresentou a prestação de contas faltante, a qual foi analisada pela Secex/SP, que concluiu pela irregularidade de determinadas despesas realizadas e pela inépcia dos argumentos apresentados para o atraso em prestar contas. 
7.	Com isso, o Tribunal decidiu julgar irregulares as contas do ora recorrente e condená-lo ao pagamento do débito correspondente aos valores recebidos e da multa de R$ 10.000,00, fundada no art. 57 da Lei 8.443/1992.
8.	Irresignado com esta deliberação, o Sr. Delano Gobbi ingressou com recurso de reconsideração, no qual alegou, dentre outros, que os documentos juntados ao expediente apelativo demonstram a execução da pesquisa científica e comprovam a regular gestão financeira dos recursos. 
9.	 A Serur, em sua primeira instrução de mérito, refutou as razões recursais oferecidas, pontuando:
"a alegação de que o projeto alcançou pleno êxito não encontra suporte documental suficiente haja vista que não consta dos autos manifestação do CNPq acerca de seu juízo de mérito quanto ao conteúdo do relatório final juntado pelo responsável à peça 11, p. 3-75, de forma que prevalece o Exame realizado pela unidade técnica de origem sobre a não execução do objeto do projeto nos termos previstos inicialmente pactuados pelo recorrente" (grifos acrescidos) .
10.	Segue o exame de mérito efetivado pela Secex/SP, na fase anterior do processo (peça 11, p. 15-78) :
"Inicialmente, cumpre dizer que não cabe ao Tribunal avaliar tecnicamente relatório de projetos científicos ou tecnológicos. Tal tarefa, no caso em tela, cabe ao CNPq, quando da análise da prestação de contas.
De acordo com o regramento estabelecido pelo CNPq, o relatório técnico final deve conter detalhamento de todas as atividades desenvolvidas durante a execução do projeto e o registro de todas as ocorrências que afetaram o seu desenvolvimento.
Verifica-se, contudo, que o documento produzido pelo pesquisador não cumpre de forma plena os requisitos estabelecidos pelo CNPq, mesmo sendo analisado por leigo. Trata-se apenas de aspectos gerais do projeto, sem detalhar as etapas executadas e os resultados alcançados. Como complementação, o pesquisador juntou publicações dispersas do projeto GLOW, com gráficos, diagramas e outras informações técnicas sem vínculo direto com o objeto do termo de compromisso, que era apenas o circuito de fotodetecção."
11.	Nesse cenário, expedi despacho ordenando a realização de prévia diligência ao CNPq, sob os seguintes fundamentos:
"9.	Sobre o assunto, entendo que o exame do cumprimento de projeto de cunho científico, ainda que apresentado na fase externa da tomada de contas especial, deve ocorrer no âmbito da própria entidade concedente, in casu, o CNPq, que detém melhor expertise para avaliar a adequação dos produtos desenvolvidos e o atingimento dos objetivos buscados pelo projeto de pesquisa, a saber: " desenvolvimento de uma interface elétrica para um sistema de apoio de alta confiabilidade destinada à validação funcional da eletrônica do fotômetro de aeroluminescência, abrev. GLOW, a bordo do satélite cientifico Lattes".
10.	No presente caso, verifico que o responsável cumpriu o ônus processual de apresentar o relatório final exigido e os documentos de despesa, de modo que não prospera a assertiva da Serur de que "a alegação de que o projeto alcançou pleno êxito não encontra suporte documental", antes de haver uma avaliação técnica do cumprimento ou não dos resultados do projeto científico. 
11.	Dessa forma, torna-se premente o saneamento do processo, nesta etapa processual. Tal medida tem como fundamento o princípio da ampla defesa e do contraditório, já que o relatório final do projeto foi apresentado na fase de alegações de defesa e foi examinado apenas quanto aos seus aspectos formais; e o princípio da verdade real, o qual tem ampla aceitação na jurisprudência desta Casa.
12.	Sendo assim, faço retornar os autos à Serur para que realize diligência junto ao Conselho Nacional de Desenvolvimento Científico e Tecnológico (CNPq) , para que ele se manifeste, no prazo de 60 (sessenta) dias, a respeito do Relatório Final apresentado pelo Sr. Delano Gobbi sobre o Processo Processo 560004/2010-9, intitulado "Desenvolvimento de uma Interface Elétrica para o Fotômetro de aeroluminescência a bordo do satélite Lattes" (encaminhar cópia) , avaliando o cumprimento dos objetivos estabelecidos, ou seja, a execução ou não do projeto na forma da proposta aprovada.
13.	Após a juntada do pronunciamento do CNPq, deve a unidade técnica abrir prazo de 15 (quinze) dias para que o Sr. Delano Gobbi contraponha a análise efetuada e, na sequência, proceder a novo exame de mérito da matéria."
12.	Cumpridas as medidas saneadoras, a unidade técnica elaborou nova instrução, na qual ressaltou a análise efetivada CNPq, que considerou os documentos juntados pelo responsável "aptos a comprovar a execução física e financeira da pesquisa científica 'Desenvolvimento de uma interface elétrica para o fotômetro de aeroluminescência a bordo do satélite Lattes'".
13.	Sendo assim, alvitrou conhecer do recurso e, no mérito, dar-lhe provimento parcial, a fim de afastar o débito, manter o julgamento pela irregularidade das contas, em função do atraso no envio da prestação de contas, e alterar o fundamento legal da multa para o art. 58, inciso I, da Lei 8.443/1992.
14.	O corpo diretivo da unidade técnica e o Ministério Público junto ao TCU aquiesceram ao referido encaminhamento.
15.	Feito esse necessário resumo, passo a decidir.
16.	Preliminarmente, observo que o recurso de reconsideração preenche os requisitos de admissibilidade previstos nos arts. 32, inciso I, e 33 da Lei 8.443/1992 c/c o art. 285, parágrafo único, do Regimento Interno, sendo cabível, por consequência, o seu conhecimento.
17.	Com relação ao mérito, compreendo que os documentos juntados aos autos, incluindo a análise efetivada pelo CNPq, permitem concluir que foi regular a execução física e financeira do projeto de pesquisa em exame. Por essa razão, acolho o encaminhamento da Serur no sentido de prover parcialmente o recurso de reconsideração interposto pelo Sr. Delano Gobbi para o fim de afastar o débito que lhe fora imputado.
18.	In casu, observo que o recorrente justificou o atraso no envio de sua prestação de contas, assinalando, em síntese, que: havia vinculado a prestação de contas à conclusão do relatório técnico do Projeto; tinha entendido que a apresentação da prestação de contas somente deveria ocorrer quando o objetivo do projeto tivesse sido efetivamente alcançado; houve atraso na liberação dos recursos, o que prejudicou a aquisição do subsistema de calibração inicialmente previsto e ensejou discussões técnicas a respeito da solução de engenharia adequada; "somente no decorrer de 2016, as ações necessárias para efetuar o procedimento de calibração da sensibilidade fotométrica absoluta, usando o conceito de radiometria comparativa, foram empreendidas e uma calibração do fotômetro GLOW foi alcançada"; sua falha foi não ter requerido expressamente ao CNPq a prorrogação do prazo de vigência do Termo de Concessão e Aceitação de Apoio Financeiro ao Projeto.
19.	Considerando as razões elencadas, observo que o defendente agiu sob a equivocada premissa de que teria de aguardar a conclusão do projeto para prestar contas dos recursos financeiros recebidos. 
20.	Em minha visão, tal conduta implica erro grosseiro e atuação com culpa grave na gestão dos recursos que lhe foram confiados, uma vez que o Edital AEB/MCT/CNPq N2033/2010 era claro no sentido de que o Coordenador do projeto deveria encaminhar, no prazo de até 60  dias após o término da vigência do projeto, a prestação de contas financeira e o "relatório técnico final, com detalhamento de todas as atividades desenvolvidas durante a execução do projeto e o registro de todas as ocorrências que afetaram o seu desenvolvimento".
21.	Ademais, observo que o recorrente não agiu sequer segundo as razões elencadas em sua defesa, pois, a despeito de ter concluído o projeto no decorrer de 2016, conforme ele mesmo afirmou, somente enviou a documentação exigida pelo CNPq na fase externa desta tomada de contas especial, mais especificamente em 12/4/2017.
22.	Não se pode olvidar que o concedente havia encaminhado várias notificações ao responsável cobrando a remessa da prestação de contas e informando a possibilidade de prorrogação de vigência da avença, a partir de e-mails e ofícios expedidos em 17/9/2014, 26/11/2014, 26/12/2014, 29/6/2015 e 14/4/2016, o que não foi atendido pelo defendente.
23.	Sendo assim, julgo pertinente a manutenção da irregularidade das contas do Sr. Delano Gobbi, com fulcro no art. 16, inciso III, alínea "a", da Lei 8.443/1992.
24.	Tal conclusão está em linha com a jurisprudência desta Corte de Contas, exemplificada pelos Acórdão 855/2015-TCU-Plenário, 3.771/2017-2ª Câmara, 1.217/2019-Plenário e 4.704/2020-1ª Câmara, segundo a qual "a apresentação extemporânea da prestação de contas, sem atenuantes que justifiquem o atraso, porém com elementos que comprovem a boa e regular aplicação dos recursos, permite a exclusão do débito, mas não elide a omissão inicial, cabendo o julgamento pela irregularidade das contas com aplicação de multa" (redação contida no repositório da jurisprudência selecionada desta Casa) .
25.	Por consequência, reputo adequada a aplicação da multa especificada no art. 58, inciso I, da Lei 8.443/1992, uma vez que a atitude do Sr. Delano Gobbi de não enviar a prestação de contas dos recursos em seu devido tempo revela grave negligência na gestão de recursos públicos, configurando, portanto, atuação com culpa grave.
26.	Todavia, considerando que o valor da sanção aplicada ao responsável teve como pressuposto a ocorrência de dano ao erário, irregularidade afastada em grau de recurso, reputo adequada a redução da multa ao patamar mínimo estabelecido no art. 268, inciso I, do Regimento Interno, haja vista a menor gravidade da ocorrência remanescente.
27.	Com isso, fixo o valor da sanção em R$ 3.246,00, correspondente a 5% do valor máximo da multa a que se refere o art. 58, caput, da Lei 8.443/1992, estabelecido na Portaria 8, de 20 de janeiro de 2020, da Presidência do TCU.
28.	Diante de todo o exposto, voto por que seja adotada a deliberação que ora submeto a este Colegiado.
TCU, Sala das Sessões Ministro Luciano Brandão Alves de Souza, em 23 de junho de 2020.
BENJAMIN ZYMLER 
Relator